【裁判字號】    94,簡上,408
【裁判日期】    950413
【裁判案由】    竊盜
【裁判全文】
臺灣臺南地方法院刑事判決             94年度簡上字第408號
上  訴  人  丙○○
即  被  告
上列上訴人即被告因竊盜案件，不服本院94年度簡字第2840號中
華民國94年11月24日第一審簡易判決（聲請簡易判決處刑案號：
94年度偵字第10811號），提起上訴，本院管轄之第二審合議庭
判決如下：
    主  文
上訴駁回。
    事  實
一、丙○○前於民國八十七年間，因竊盜案件，經台灣高等法院
    台南分院以八十七年度上易字第二四四七號判處有期徒刑二
    年六月，並宣告刑之執行前強制工作三年確定，於九十二年
    十月十八日假釋期滿視為執行完畢，仍不知悔改。復意圖為
    自己不法之所有，基於竊盜之概括犯意，連續：(一)於九十四
    年五月十九日下午五時許，在台南縣新化鎮○○路二○八號
    前，徒手竊得甲○○所有之八哥鳥一隻及鳥籠一個。(二)於九
    十四年七月十四日上午七時許，在台南縣新化鎮○○段一七
    ○七地號工寮內，竊得戊○○所有之抽水馬達一部。(三)於九
    十四年七月二十一日上午十一時許，在台南縣新化鎮○○路
    旁「立峰電器堆置場」，竊得丁○○所有之報廢電視二部。
    (四)於九十四年七月二十五日（聲請書誤載為二十四日）上午
    八時許，在台南縣新化鎮○○路惠利公司旁，見某不詳姓名
    之人所持有之未懸掛車牌、引擎號碼ＸＰ─八一七一六八號
    重機車（該機車原車牌號碼ＮＢＡ─二三八號，原為乙○○
    所有，惟已於九十四年七月二十四日上午九時許，在台南縣
    新化鎮山腳里頂山腳四十三號失竊）停放在該處，徒手竊取
    該機車，得手後，懸掛其所有車牌號碼ＮＨＶ─五二五號車
    牌，以供己騎乘代步之用。(五)於九十四年七月二十七日下午
    六時三十分許，騎乘前開竊得之機車，前往台南縣新化鎮知
    義里口碑十號旁之倉庫，竊取己○○所有之鋁梯一座及手推
    車一部等物品，得手後欲離去時，適為己○○發現而報警查
    獲，並經警循線查知上情。
二、案經台南縣警察局新化分局報請台灣台南地方法院檢察署檢
    察官偵查後聲請簡易判決處刑。
    理  由
一、訊據被告丙○○對於前揭(一)、(四)、(五)之事實均供承不諱，然
    矢口否認有事實(二)及(三)之竊盜犯行，辯稱：伊並無竊取事實
    (二)之抽水馬達一部及事實(三)之電視二部，警察在伊住處所查
    扣之抽水馬達，係以前伊做板模時老闆送給伊的，而電視是
    很早以前買的云云。惟查：
  (一)前揭(一)、(四)、(五)之事實，業據被告丙○○於警詢及本院審理
    時坦承不諱，核與證人即被害人甲○○、乙○○、己○○於
    警詢時證述之情節大致相符，並有台南縣警察局新化分局扣
    押物品目錄表二紙、贓物認領保管單二紙、汽機車協尋（尋
    獲）四聯單、車輛車牌失竊作業─查獲車輛認可資料、現場
    蒐證照片二十八張等附卷可稽。是被告此部分之自白核與事
    實相符，堪信為真實。
  (二)證人即被害人戊○○於警詢時證稱：「（你是於何時在何地
    發現你所有之抽水馬達遭竊？該抽水馬達失竊當時價值多少
    錢？）是於九十四年七月十四日上午七時許在台南縣新化鎮
    ○○段一七○七地號工寮內遭竊。當時價值新台幣（下同）
    二千五百元」、「（警方人員於九十四年七月二十八日下午
    十三時四十分在台南縣一六八線路旁查獲竊盜通緝犯丙○○
    一名，經帶同前住處在台南縣新化鎮知義里一五四號內起獲
    抽水馬達一台，經你於本組當場指認該抽水馬達是否就是你
    所失竊之抽水馬達？）就是我失竊之抽水馬達」、「（你如
    何確認該抽水馬達為你所失竊之抽水馬達？）因於該抽水馬
    達上有貼一張黃色膠帶於上有留我家電話0000000號
    之標示，且警方就是以此聯絡到我本人」等語（見警卷第二
    一、二二頁），並有抽水馬達特徵照片一張【其上貼有書寫
    「0000000、黃」之膠帶一片】（見警卷第四九頁）
    及贓物認領保管單一紙（見警卷第三三頁）等在卷可按。據
    此，苟如被告所言，該抽水馬達係以前老闆所贈送，則該抽
    水馬達上焉會黏貼書寫有與被告不相識之被害人戊○○電話
    號碼及「黃」字之膠帶一片？是被告空言辯稱上情，應屬事
    後卸責之詞，不足採信。從而，被告確有於九十四年七月十
    四日上午七時許，在台南縣新化鎮○○段一七○七地號工寮
    內，竊得被害人戊○○所有之抽水馬達一部等情，應堪認定
    。
  (三)證人即被害人丁○○於警詢時證述：「（你是於何時在何地
    發現你所有之電視二部【品牌ＴＯＳＨＩＨＡ一部、ＳＭＡ
    ＭＰＯ一部】遭竊？該電視二部價值多少錢？）於我所有之
    立峰電器堆置場【場內電器有好有壞，壞掉的居多】陸陸續
    續均有電器減少，所以我不能確定於何時遭竊。價值二百元
    」、「（警方人員於九十四年七月二十八日下午十三時四十
    分在台南縣一六八線路旁查獲竊盜通緝犯丙○○一名，經帶
    同前住處在台南縣新化鎮知義里一五機號內起獲電視二部，
    經你於本組當場指認該電視二部是否就是你所失竊之電視二
    部？）就是我失竊之電視二部」等語，並有贓物認領保管單
    一紙附卷可按（見警卷第三二頁）。且被告丙○○於警詢時
    亦供承：警方所查扣之電視二台，係伊於九十四年七月二十
    一日十一時許至台南縣新化鎮○○路旁立峰電器廢棄家電堆
    置場內竊取的等語（見警卷第四頁）。是被告事後翻異前詞
    ，辯稱前情，顯係推諉之詞，尚難採信。從而，被告確有於
    九十四年七月二十一日上午十一時許，在台南縣新化鎮○○
    路旁「立峰電器堆置場」，竊得被害人丁○○所有之報廢電
    視二台等情，亦堪認定。
  (四)綜上所述，本件事證明確，被告上開竊盜犯行，均堪認定。
二、核被告丙○○所為，係犯刑法第三百二十條第一項之普通竊
    盜罪。被告先後多次竊盜犯行，時間緊接，觸犯構成要件相
    同之罪名，顯係基於概括犯意反覆為之，應依連續犯之規定
    論以一罪，並加重其刑。被告前因竊盜案件，經法院判處有
    期徒刑二年六月確定，於九十二年十月十八日假釋期滿視為
    執行完畢，有台灣高等法院被告前案紀錄表可按，其於有期
    徒刑執行完畢後五年以內再犯有期徒刑以上之罪，為累犯，
    依法遞加重其刑。爰審酌被告前有多次竊盜前科，經法院分
    別科處刑責及強制工作之保安處分宣告，猶仍再犯，且甫因
    竊盜案件，經本院於九十四年四月二十九日以九十四年度簡
    字第八一三號簡易判決判處拘役五十日確定，旋即再犯，足
    見其惡性非輕，犯罪之手段、目的、所得之財物，及犯後態
    度等一切情狀。因認原審依刑事訴訟法第四百四十九條第一
    項前段、第四百五十四條第二項，刑法第五十六條、第三百
    二十條第一項、第四十七條、第四十一條第一項前段，罰金
    罰鍰提高標準條例第一條前段、第二條，以簡易判決量處被
    告有期徒刑五月，並諭知易科罰金之折算標準，認事用法均
    無違誤，量刑及易科罰金之折算諭知亦均妥適。被告上訴徒
    憑己意，指摘原審判決不當及量刑過重，均無理由，應予駁
    回。
據上論斷，應依刑事訴訟法四百五十五條之一第一項、第三項、
第三百六十八條，判決如主文。
本案經檢察官庚○○到庭執行職務。
中    華    民    國    95    年    4    月    13    日
                  刑事第一庭  審判長法  官  沈揚仁
                                    法  官  張婷妮
                                    法  官  洪榮家
以上正本證明與原本無異。
本判決不得上訴。
                                    書記官  許悉愛
中    華    民    國    95    年    4    月    14    日


司法院資訊處製作；財團法人民間司法改革基金會備份。
